dictionaries/da_DK/da_DK-2.5.024.aff
FLAG num
#Genitiv
SFX 12 Y 4
SFX 12 er ren/35 er	+BESTEMT_ENTAL
SFX 12 0 en/35 .	+BESTEMT_ENTAL
SFX 12 0 ens/35 .	+GENITIV
SFX 12 er rens/35 er	+GENITIV

#Substantiv, flertal, med -er
SFX 13 Y 4
SFX 13 0 et/35 .	+BESTEMT_ENTAL
SFX 13 er ret/35 er	+BESTEMT_ENTAL
SFX 13 er rets/35 er	+GENITIV
SFX 13 0 ets/35 .	+GENITIV

#Substantiv, flertal, med -re
SFX 14 Y 19
SFX 14 0 b/10,4,14,36 b	+KONSONANT_FORDOBLING
SFX 14 0 d/10,4,14,36 d	+KONSONANT_FORDOBLING
SFX 14 0 f/10,4,14,36 f	+KONSONANT_FORDOBLING
SFX 14 0 c/10,4,14,36 c	+KONSONANT_FORDOBLING
SFX 14 0 p/10,4,14,36 p	+KONSONANT_FORDOBLING
SFX 14 0 g/10,4,14,36 g	+KONSONANT_FORDOBLING
SFX 14 0 h/10,4,14,36 h	+KONSONANT_FORDOBLING
SFX 14 0 j/10,4,14,36 j	+KONSONANT_FORDOBLING
SFX 14 0 l/10,4,14,36 l	+KONSONANT_FORDOBLING
SFX 14 0 n/10,4,14,36 n	+KONSONANT_FORDOBLING
SFX 14 0 q/10,4,14,36 q	+KONSONANT_FORDOBLING
SFX 14 0 r/10,4,14,36 r	+KONSONANT_FORDOBLING
SFX 14 0 s/10,4,14,36 s	+KONSONANT_FORDOBLING
SFX 14 0 t/10,4,14,36 t	+KONSONANT_FORDOBLING
SFX 14 0 v/10,4,14,36 v	+KONSONANT_FORDOBLING
SFX 14 0 w/10,4,14,36 w	+KONSONANT_FORDOBLING
SFX 14 0 x/10,4,14,36 x	+KONSONANT_FORDOBLING
SFX 14 0 z/10,4,14,36 z	+KONSONANT_FORDOBLING
SFX 14 0 k/10,4,14,36 k	+KONSONANT_FORDOBLING

#Substantiv, flertal, med -re, stamme -er fjernes
SFX 15 Y 19
SFX 15 0 j/10,6,14,36 j	+KONSONANT_FORDOBLING
SFX 15 0 m/10,6,14,36 m	+KONSONANT_FORDOBLING
SFX 15 0 n/10,6,14,36 n	+KONSONANT_FORDOBLING
SFX 15 0 b/10,6,14,36 b	+KONSONANT_FORDOBLING
SFX 15 0 c/10,6,14,36 c	+KONSONANT_FORDOBLING
SFX 15 0 d/10,6,14,36 d	+KONSONANT_FORDOBLING
SFX 15 0 f/10,6,14,36 f	+KONSONANT_FORDOBLING
SFX 15 0 s/10,6,14,36 s	+KONSONANT_FORDOBLING
SFX 15 0 t/10,6,14,36 t	+KONSONANT_FORDOBLING
SFX 15 0 v/10,6,14,36 v	+KONSONANT_FORDOBLING
SFX 15 0 z/10,6,14,36 z	+KONSONANT_FORDOBLING
SFX 15 0 k/10,6,14,36 k	+KONSONANT_FORDOBLING
SFX 15 0 g/10,6,14,36 g	+KONSONANT_FORDOBLING
SFX 15 0 h/10,6,14,36 h	+KONSONANT_FORDOBLING
SFX 15 0 l/10,6,14,36 l	+KONSONANT_FORDOBLING
SFX 15 0 p/10,6,14,36 p	+KONSONANT_FORDOBLING
SFX 15 0 q/10,6,14,36 q	+KONSONANT_FORDOBLING
SFX 15 0 r/10,6,14,36 r	+KONSONANT_FORDOBLING
SFX 15 0 x/10,6,14,36 x	+KONSONANT_FORDOBLING

#Substantiv, bekendt form fælleskøn med -ren eller -eren
SFX 16 Y 19
SFX 16 0 j/10,6,7,36 j	+KONSONANT_FORDOBLING
SFX 16 0 m/10,6,7,36 m	+KONSONANT_FORDOBLING
SFX 16 0 n/10,6,7,36 n	+KONSONANT_FORDOBLING
SFX 16 0 b/10,6,7,36 b	+KONSONANT_FORDOBLING
SFX 16 0 c/10,6,7,36 c	+KONSONANT_FORDOBLING
SFX 16 0 d/10,6,7,36 d	+KONSONANT_FORDOBLING
SFX 16 0 f/10,6,7,36 f	+KONSONANT_FORDOBLING
SFX 16 0 g/10,6,7,36 g	+KONSONANT_FORDOBLING
SFX 16 0 h/10,6,7,36 h	+KONSONANT_FORDOBLING
SFX 16 0 k/10,6,7,36 k	+KONSONANT_FORDOBLING
SFX 16 0 l/10,6,7,36 l	+KONSONANT_FORDOBLING
SFX 16 0 p/10,6,7,36 p	+KONSONANT_FORDOBLING
SFX 16 0 r/10,6,7,36 r	+KONSONANT_FORDOBLING
SFX 16 0 s/10,6,7,36 s	+KONSONANT_FORDOBLING
SFX 16 0 t/10,6,7,36 t	+KONSONANT_FORDOBLING
SFX 16 0 v/10,6,7,36 v	+KONSONANT_FORDOBLING
SFX 16 0 z/10,6,7,36 z	+KONSONANT_FORDOBLING
SFX 16 0 j/10,6,7,36 j	+KONSONANT_FORDOBLING
SFX 16 0 k/10,6,7,36 k	+KONSONANT_FORDOBLING

#Substantiv, bekendt form intetkøn med -ret eller -eret
SFX 17 Y 20
SFX 17 0 b/10,4,7,36 b	+KONSONANT_FORDOBLING
SFX 17 0 d/10,4,7,36 d	+KONSONANT_FORDOBLING
SFX 17 0 f/10,4,7,36 f	+KONSONANT_FORDOBLING
SFX 17 0 n/10,4,7,36 n	+KONSONANT_FORDOBLING
SFX 17 0 p/10,4,7,36 p	+KONSONANT_FORDOBLING
SFX 17 0 g/10,4,7,36 g	+KONSONANT_FORDOBLING
SFX 17 0 h/10,4,7,36 h	+KONSONANT_FORDOBLING
SFX 17 0 j/10,4,7,36 j	+KONSONANT_FORDOBLING
SFX 17 0 l/10,4,7,36 l	+KONSONANT_FORDOBLING
SFX 17 0 m/10,4,7,36 m	+KONSONANT_FORDOBLING
SFX 17 0 q/10,4,7,36 q	+KONSONANT_FORDOBLING
SFX 17 0 r/10,4,7,36 r	+KONSONANT_FORDOBLING
SFX 17 0 s/10,4,7,36 s	+KONSONANT_FORDOBLING
SFX 17 0 t/10,4,7,36 t	+KONSONANT_FORDOBLING
SFX 17 0 v/10,4,7,36 v	+KONSONANT_FORDOBLING
SFX 17 0 w/10,4,7,36 w	+KONSONANT_FORDOBLING
SFX 17 0 x/10,4,7,36 x	+KONSONANT_FORDOBLING
SFX 17 0 z/10,4,7,36 z	+KONSONANT_FORDOBLING
SFX 17 0 k/10,4,7,36 k	+KONSONANT_FORDOBLING
SFX 17 0 c/10,7,4,36 c	+KONSONANT_FORDOBLING

#Substantiv, konsonantfordobling, fælleskøn, -re i flertal
SFX 18 Y 2
SFX 18 e te/23,35 .	+DATID
SFX 18 e t/23,35 .	+PERF_PART

#Substantiv, konsonantfordobling, intetkøn, -re i flertal
SFX 19 Y 43
SFX 19 0 r/35 .	+NUTID
SFX 19 0 nde/23,35 e	+PRÆSENS_PART
SFX 19 be 0 bbe	+IMPERATIV
SFX 19 ce 0 cce	+IMPERATIV
SFX 19 de 0 dde	+IMPERATIV
SFX 19 fe 0 ffe	+IMPERATIV
SFX 19 ge 0 gge	+IMPERATIV
SFX 19 he 0 hhe	+IMPERATIV
SFX 19 je 0 jje	+IMPERATIV
SFX 19 ke 0 kke	+IMPERATIV
SFX 19 le 0 lle	+IMPERATIV
SFX 19 me 0 mme	+IMPERATIV
SFX 19 ne 0 nne	+IMPERATIV
SFX 19 pe 0 ppe	+IMPERATIV
SFX 19 qe 0 qqe	+IMPERATIV
SFX 19 re 0 rre	+IMPERATIV
SFX 19 se 0 sse	+IMPERATIV
SFX 19 te 0 tte	+IMPERATIV
SFX 19 ve 0 vve	+IMPERATIV
SFX 19 we 0 wwe	+IMPERATIV
SFX 19 xe 0 xxe	+IMPERATIV
SFX 19 ze 0 zze	+IMPERATIV
SFX 19 e 0 [^b]be	+IMPERATIV
SFX 19 e 0 [^c]ce	+IMPERATIV
SFX 19 e 0 [^d]de	+IMPERATIV
SFX 19 e 0 [^f]fe	+IMPERATIV
SFX 19 e 0 [^g]ge	+IMPERATIV
SFX 19 e 0 [^h]he	+IMPERATIV
SFX 19 e 0 [^j]je	+IMPERATIV
SFX 19 e 0 [^k]ke	+IMPERATIV
SFX 19 e 0 [^l]le	+IMPERATIV
SFX 19 e 0 [^m]me	+IMPERATIV
SFX 19 e 0 [^n]ne	+IMPERATIV
SFX 19 e 0 [^p]pe	+IMPERATIV
SFX 19 e 0 [^q]qe	+IMPERATIV
SFX 19 e 0 [^r]re	+IMPERATIV
SFX 19 e 0 [^s]se	+IMPERATIV
SFX 19 e 0 [^t]te	+IMPERATIV
SFX 19 e 0 [^v]ve	+IMPERATIV
SFX 19 e 0 [^w]we	+IMPERATIV
SFX 19 e 0 [^x]xe	+IMPERATIV
SFX 19 e 0 [^z]ze	+IMPERATIV
SFX 19 0 ende/35,23 [^e]	+PRÆSENS_PART

#Substantiv, konsonantfordobling, intetkøn, -e i flertal
SFX 20 Y 1
SFX 20 0 s/23,35 [^s]	+PASSIV

#Substantiv, konsonantfordobling, fælleskøn, -e i flertal
SFX 21 Y 8
SFX 21 0 e/12,35 .	+PLUR_UBEK
SFX 21 0 ere/12,35 .	+KOMPARATIV
SFX 21 0 st/12,35 .	+SUPERLATIV
SFX 21 0 ste/12,35 .	+SUPERLATIV_PLURALIS
SFX 21 0 es/35 .	+GENITIV
SFX 21 0 eres/35 .	+GENITIV
SFX 21 0 sts/35 .	+GENITIV
SFX 21 0 stes/35 .	+GENITIV

#Verbum, svagt bøjet
SFX 22 Y 2
SFX 22 0 e/35 .	+PLUR_BEK
SFX 22 0 t/35 [^t]	+BESTEMT_ENTAL

#Verbum, passiv
SFX 23 Y 4
SFX 23 t de/12,35,43,27,41 .	+PLUR_BEK
SFX 23 t dere/12,35,43,27,41 .	+KOMPARATIV
SFX 23 t dest/12,35,41 .	+SUPERLATIV
SFX 23 t deste/12,35,41 .	+SUPERLATIV_PLURALIS

#Adjektiv, svagt bøjet med komparation
SFX 24 Y 4
SFX 24 t de/12 .	+PLUR_BEK
SFX 24 0 s/35 [^s]	+GENITIV
SFX 24 0 '/35 s	+GENITIV
SFX 24 0 es/35 s	+GENITIV

#Adjektiv, svagt bøjet uden komparation
SFX 25 Y 3
SFX 25 0 s/35 [^s]	+GENITIV
SFX 25 0 '/35 s	+GENITIV
SFX 25 0 es/35 s	+GENITIV

#Adjektiv, d erstatter t med komparation
SFX 26 Y 4
SFX 26 0 e/35 .	+PLUR_BEK
SFX 26 0 e/35 [^s]	+GENITIV
SFX 26 0 '/35 s	+GENITIV
SFX 26 0 es/35 .	+GENITIV

#Adjektiv, d erstatter t uden komparation b
SFX 27 N 2
SFX 27 0 s/33,36,37,36 .
SFX 27 0 s/34,36,37 .

#Adjektiv, ender på -ende
SFX 28 Y 2
SFX 28 0 e/33,37,36 .
SFX 28 0 e/34,37,36 .

#Adjektiv, ender på -isk
SFX 29 Y 4
SFX 29 0 0/33,37,36 .
SFX 29 0 0/34,37,36 .
SFX 29 b a c	+SUPERLATIV
SFX 29 b a v	+SUPERLATIV_PLURALIS

#Sammensætning, fugeelement -s-
SFX 30 Y 1
SFX 30 0 -/36 .

#Sammensætning, fugeelement -e-
SFX 31 Y 8
SFX 31 0 ere/12,35 .	+KOMPARATIV
SFX 31 0 e/12,35 .	+PLUR_BEK
SFX 31 0 est/12,35 .	+SUPERLATIV
SFX 31 0 este/12,35 .	+SUPERLATIV_PLURALIS
SFX 31 0 estes/35 .	+GENITIV
SFX 31 0 ests .	+GENITIV
SFX 31 0 eres/35 .	+GENITIV
SFX 31 0 es/35 .	+GENITIV

#Sammensætning, fugeelement Ø
SFX 32 Y 1
SFX 32 0 0/36,35 .

#Sammensætning, start
COMPOUNDBEGIN 33

#Sammensætning, midte
COMPOUNDMIDDLE 34

#Sammensætning, slut
COMPOUNDEND 35

#Sammensætning, tillad affix inde i sammensætning
COMPOUNDPERMITFLAG 36

#Sammensætning, kun i sammensætninger
ONLYINCOMPOUND 37

#Sammensætning, bindestreg
SFX 38 Y 2
SFX 38 0 et/12,35 [^e]	+BESTEMT_ENTAL
SFX 38 0 t/12,35 e	+BESTEMT_ENTAL
